# 关于土地出让金缓交的会计处理

提问人：TomyRen 时间：2014-05-26 16:29:20
很多工业区为吸引企业入驻，有文件规定企业购买土地时可以缓交部分出让金，很多时候这笔缓交的土地出让金只有在企业出让该土地时才需要补交，请问各位前辈，会计上怎么处理，土地成本确认多少？缓交的土地出让金在账上是否确认？

回答人：chenyiwei
建议的处理方式： 1 、如果不能确定未来是否会触发补缴出让金条件的（例如不能肯定在可预见的未来是否会转让该土地使用权），则鉴于缴纳的现时义务并未解除，应将其确认为一项负债，根据预计缴纳时间确认为流动负债或者长期负债。 2 、如果是否触发补缴条件完全取决于本企业自身的行动，且可以合理确定在可预见的未来不会触发补缴出让金条件的，则可以认为这部分出让金最终很可能会获得豁免，此时应作为事实上的出让金减免，作为与资产相关的政府补助处理。后续如果因为情况变化导致补缴条件被触发，则按政府补助返还进行会计处理。

提问人：山野孤鹜 时间：2014-05-27 11:21:30
请教陈版： 1 、若出让金不用补交，以土地出让合同约定的价款对土地使用权进行初始确认，是否有违历史成本计量原则。因为企业的付出成本只是出让金的一部分。 2 、政府补助返还具体应该如何操作？谢谢！

回答人：chenyiwei
1 、不违反历史成本原则，因为土地的取得和负债的豁免并不是一揽子交易。 2 、根据准则规定，需返还的政府补助首先冲减对应的递延收益余额（如有），对应递延收益不足冲减的，差额计入当期营业外支出。